# 同一控制下的企业合并出售方的合并报表编制

提问人：sunday_311 时间：2023-01-04 14:26:
请教陈版及各位同仁，根据企业会计准则第 33 号——合并财务报表
第三十二条 母公司在报告期内因同一控制下企业合并增加的子公司以及业务，编制合并资产负债表时，应当调整合并资产负债表的期初数，同时应当对比较报表的相关项目进行调整，视同合并后的报告主体自最终控制方开始控制时点起一直存在。
第三十八条 母公司在报告期内因同一控制下企业合并增加的子公司以及业务，应当将该子公司以及业务合并当期期初至报告期末的收入、费用、利润纳入合并利润表，同时应当对比较报表的相关项目进行调整，视同合并后的报告主体自最终控制方开始控制时点起一直存在。
第四十三条 母公司在报告期内因同一控制下企业合并增加的子公司以及业务，应当将该子公司以及业务合并当期期
初至报告期末的现金流量纳入合并现金流量表，同时应当对比较报表的相关项目进行调整，视同合并后的报告主体自最终控制方开始控制时点起一直存在。
如果发生了同一控制的企业合并，那么合并方在编制合并报表时，对于期初数是要全部翻掉的，需要将被合并方纳入合并范围，重新确认期初资产负债表、利润表以及现金流量表那对于出售方编制合并报表应该怎么考虑呢？查阅了很多资料，并没有看到相应的案例，是否也需要视同期初就已出售？还是如何处理？
如果出售方和合并方的合并报表处理不一致，那对于最终控制方是否有影响呢？

回答人：chenyiwei
出售方（原母公司）的处理没有特殊考虑，即对被处置的子公司年初至处置日报表仍需纳入合并，且不调整前期比较数据。
因此，目标企业年初至合并日之前的报表会被同时纳入原股东和合并方的合并报表中。在合并方和出售方共同的更上层母公司的合并报表中，需要进行一定的技术处理，以消除该重复情况。